臺灣臺北地方法院刑事判決
110年度訴字第944號
公  訴  人  臺灣臺北地方檢察署檢察官
被      告  陳韻雯


上列被告因業務侵占等案件，經檢察官提起公訴（109年度偵字
第12152號），本院判決如下：
    主  文
陳韻雯犯業務侵占罪，處有期徒刑參年。未扣案之犯罪所得新臺
幣伍佰壹拾伍萬壹仟壹佰參拾伍元沒收，於全部或一部不能沒收
或不宜執行沒收時，追徵其價額。
    事  實
一、陳韻雯原係受雇於巧蕾國際貿易股份有限公司（址設新北市
    ○○區○○路0段000巷0號6樓，下稱巧蕾公司）擔任會計並兼任
    出納，為從事業務之人，亦為商業會計法第71條所稱經辦會
    計人員。詎竟意圖為自己不法之所有，基於業務侵占、業務
    登載不實及明知為不實之事項而填製會計憑證、記入帳冊之
    犯意，自民國104年2月2日起至108年9月12日止，利用職務
    上持有巧蕾公司臺灣土地銀行股份有限公司帳戶（帳號：00
    0000000000號，下稱巧蕾公司土地銀行帳戶）之網路銀行FX
    ML放行卡（下稱放行卡）及密碼、管理會計帳戶及收支款項
    之機會，接續以網路銀行轉帳等方式，將巧蕾公司帳戶內如
    附表所示之款項或取得之外幣現鈔，轉入或存入陳韻雯私人
    所有之永豐商業銀行深坑分行帳戶（帳號：00000000000000
    號，下稱陳韻雯永豐銀行帳戶）、土地銀行新店分行帳戶（
    帳號：000000000000號，下稱陳韻雯土銀新店帳戶）、土地
    銀行信義分行帳戶（帳號：000000000000號，下稱陳韻雯土
    銀信義帳戶）、中華郵政股份有限公司三重正義郵局帳戶（
    帳號：00000000000000號，下稱陳韻雯郵局帳戶）內挪用己
    用，並接續在巧蕾公司會計轉帳傳票、日記帳或放行卡付款
    說明欄上登載如附表編號一至四十五所示之不實帳務紀錄，
    以侵占巧蕾公司合計新臺幣（下同）518萬2,743元之款項。
二、案經巧蕾公司訴由新北市政府警察局新店分局報告臺灣臺北
    地方檢察署（下稱臺北地檢署）檢察官偵查後提起公訴。
    理  由
壹、程序方面：按被告以外之人於審判外之言詞或書面陳述，除
    法律有規定者外，不得作為證據，刑事訴訟法第159條第1項
    固有明文。惟被告以外之人於審判外之陳述，經當事人於審
    判程序同意作為證據，法院審酌該言詞陳述或書面陳述作成
    時之情況，認為適當者，亦得為證據，同法第159條之5第1
    項亦有明文。本判決所引具傳聞性質之各項供述證據，經檢
    察官、被告陳韻雯均已於審理時同意作為證據使用（見本院
    卷第227頁），本院復查無該等證據有違背法定程序取得或
    顯不可信之情狀，依刑事訴訟法第159條之5第1項規定，有
    證據能力；至本件認定事實所引用之非供述證據，並無證據
    證明係公務員違背法定程式所取得，亦無刑事訴訟法第159
    條之4顯有不可信之情況與不得作為證據之情形，且經本院
    於審判期日依法進行證據之調查、辯論，被告於訴訟上之防
    禦權已受保障，自得為判斷之依據。
貳、實體方面：
一、認定犯罪事實所憑之證據及理由：
　㈠就附表編號一至四十一部分：
　　就上開犯罪事實，業據被告於準備程序及審理中坦承不諱（
    見本院卷第84、234頁），核與證人即告訴代表人羅宇帆之
    證述大致相符（見A1卷第21至24頁），並有如附表編號一至
    四十一「證據名稱及卷證出處」欄所示證據資料在卷可佐，
    是被告此部分自白核與事實相符，應堪以採信。
　㈡就附表編號四十二至四十七部分：
　  訊據被告矢口否認就108年度所示款項有業務侵占及明知為
    不實之事項而記入帳冊之犯行，並辯稱：如附表編號四十二
    所示款項，是因為我自己代墊公司營業稅費，公司還我的；
    如附表編號四十三至四十五所示款項是因為我之前有借款給
    公司，所以公司還我錢；至如附表編號四十六至四十七所示
    款項，是因為告訴代表人拿人民幣現金給我，因為存外幣金
    額有上限，自己又有其他事要忙，所以我之後才存入告訴代
    表人配偶的帳戶內云云。
　⒈經查，被告原係巧蕾公司會計兼任出納，且於104年至108年3
    月間因職務持有巧蕾公司土銀帳戶放行卡；就如附表編號四
    十二至四十七所示款項確有匯入或存入其私人帳戶，並於巧
    蕾公司日記帳上登載如附表編號四十二至四十五所示之會計
    科目等節，業經被告供述在卷（見本院卷第50至52頁），並
    有如附表編號四十二至四十七「證據名稱及卷證出處」欄所
    示所示證據資料在卷可佐，是此部分事實，堪以認定。
　⒉又被告固辯稱其於108年3月以後即未持有巧蕾公司土銀帳戶
    放行卡，因放行卡到期需重新辦理，後來告訴代表人去銀行
    辦理後，即未再由其拿到放行卡云云，惟依土地銀行函覆略
    以：該公司自103年11月18日啟用FAML憑證晶片卡後…嗣於10
    8年4月29日再新辦理憑證申請領取新卡等語，有土地銀行10
    9年9月8日總稽四字第1092302554號函在卷可參（見A1卷第3
    76頁），並有企業網路銀行申請書暨約定書可佐（見A1卷第
    461至485頁），核與告訴代表人證稱：108年4月26日我從未
    放行任何款項，放行卡只有被告持有等語相符（見本院卷第
    87頁），堪認土銀帳戶放行卡至108年4月29日始重新辦理憑
    證，並非被告所稱係在108年3月間即重新辦理，且被告亦不
    爭執如附表編號四十二至四十五所示款項確係由其匯款，益
    徵被告至少在108年4月29日以前確持有巧蕾公司土銀帳戶放
    行卡，而得使用放行卡功能。
　⒊被告固以前詞辯稱其係基於正當事由始將前述款項轉入或存
    入私人帳戶，然：
　　⑴就如附表編號四十二所示款項：被告固稱其因先行以現金
      代墊巧蕾公司107年9、10月營業稅額，始於108年1月8日
      自巧蕾公司土銀帳戶中轉回6萬元予己為清償云云，惟依
      告訴代表人證稱：經查核107年9、10月營業稅乃無庸繳納
      ，且依照巧蕾公司於107年11月間活存帳戶資金係充足，
      根本無庸被告以其個人資金為墊付等語（見本院卷第88頁
      ），並有107年9、10月財政部北區國稅局營業人銷售額與
      稅額申報書在卷可證（見本院卷第93頁），顯見被告所辯
      乃虛偽不實，巧蕾公司並無支付107年9、10月營業稅之情
      事，被告應係虛捏此等事由，不實填載記入於日記帳內並
      將該款項轉入其私人之陳韻雯永豐銀行帳戶。
　　⑵就如附表編號四十三至四十五所示款項：被告固稱其之前
      有借款給巧蕾公司，巧蕾公司方慢慢向我清償云云，被告
      並有提出其轉帳予巧蕾公司之銀行交易明細，惟資金往來
      原因眾多，被告始終無法明確說明係代公司墊付何費用，
      且始終未能提出任何憑證，尚難逕認其轉帳予巧蕾公司之
      原因確為借款；況依巧蕾公司土地銀行帳戶107、108年間
      均有一定存款可供資應公司營運，實無向其員工借用個人
      資金之必要，有前述帳戶交易明細在卷可參（見A5卷第11
      6至198頁），且告訴代表人亦明確於審理時證稱：從不曾
      向會計借款來做資金之運用，也從未要求會計提出自己的
      資金來做公司代付款等語（見本院卷第87頁），益徵被告
      所辯難認為真，被告應係虛捏借款和代墊之事由，不實填
      載記入於日記帳內，並將該款項轉入其私人之陳韻雯郵局
      帳戶、陳韻雯土銀新店帳戶、陳韻雯永豐銀行帳戶之內。
　　⑶就如附表編號四十六所示款項：被告固稱其有向告訴代表
      人拿人民幣現金，但於108年8月15日即由其私人之陳韻雯
      土銀新店帳戶中，轉帳31,608元予告訴代表人配偶陳元壽
      之帳戶內云云，惟被告係先於108年8月13日將31,608元現
      鈔存入其私人之陳韻雯永豐銀行帳戶內，其後即經被告以
      ATM方式提領現金花用，此有陳韻雯永豐銀行帳戶交易明
      細在卷可參（見A4卷第22頁），堪認被告係無故將公款作
      為己用，至嗣後是否歸還該筆款項仍無涉其前已成立犯行
      之認定。至被告復辯稱其因有存款限額且有別的事情要忙
      ，直到15號才有空存入外幣現鈔等語（見本院卷第234頁
      ），然暫不論被告所稱存款限額是否有此規範之存在，衡
      諸常理，如因過於忙碌而無暇處理，大可將該外幣現鈔保
      留於身上，待翌日再為處理，然被告確係在108年8月13日
      將外幣現鈔存入其私人帳戶並提領花用，其行為顯已將公
      款用於私人之用途，其侵占之犯意及行為，至為明確，被
      告前述所辯要無可採。
　　⑷就如附表編號四十七所示款項：被告固稱其有向告訴代表
      人拿人民幣現金，但我有在108年9月12日前後匯款到告訴
      代表人配偶陳元壽之帳戶內云云，惟經本院函查陳元壽土
      銀新店分行帳戶交易明細，並無關於67,366元之轉入或存
      入紀錄（見本院卷第143至149頁），且被告迄今仍未提出
      將67,366元給付予告訴人之憑證，亦從未具體說明經過，
      自難認其所辯為真，堪認被告挪用外幣現鈔，且始終未交
      還67,366元予告訴人乙節應為真實。況且，被告係於108
      年9月12日即將67,366元現鈔存入陳韻雯永豐銀行帳戶內
      ，嗣後即有陸續提領現金或轉帳之相關交易紀錄，有陳韻
      雯永豐銀行帳戶交易明細在卷可參（見A4卷第22至25頁）
      ，可見被告確係無故將公款作為己用，應屬無疑。
　　⑸此外，衡諸常理，縱係由會計幫公司代為墊付費用，後續
      再由公司還款給會計，亦應依照會計處理準則載明相關的
      應付款、費用等項目，以使閱覽帳冊之人得已明確了解資
      金流向和公司帳務，然就如附表編號四十二至四十五所示
      款項，被告係於日記帳會計科目中登載巧蕾公司土地銀行
      帳戶之活存繳付9-10月營業稅額，並創設不知緣由的暫收
      款科目；抑或於日記帳中登載巧蕾公司土地銀行帳戶活存
      存入巧蕾公司土地銀行支存（詳附表編號四十二至四十五
      「侵占方式/記載不實原因」欄所載），均與被告所稱代
      墊或借款等事由，完全無涉，益徵被告前述所辯應係臨訟
      虛捏，僅係以此手法掩蓋其侵占公司款項之事。
　㈢是被告係利用其職務持有巧蕾公司土地銀行帳戶放行卡並管
    理帳冊、款項之機會，在轉帳傳票、放行卡付款說明欄、日
    記帳之上，填載不實內容，以利其假借重複付款、虛捏項目
    之方式，將如附表編號一至四十五所示款項轉入其私人之陳
    韻雯永豐銀行帳戶、陳韻雯郵局帳戶、陳韻雯土銀信義帳戶
    、陳韻雯土地新店帳戶內挪為己用；又於收受如附表編號四
    十六及四十七所示告訴代表人委由處理之外幣現鈔時，私自
    將外幣現鈔存入陳韻雯永豐銀行帳戶內為花用。足見被告明
    知不實事項，卻仍填製會計憑證、記入帳冊進而侵占公款之
    犯意及行為，至為明確。
　㈣綜上所述，被告所辯不足採信，本案事證明確，被告之犯行
    堪以認定，應依法論罪科刑。
二、論罪科刑：
　㈠新舊法比較：本件被告行為後，刑法第336條規定固於108年1
    2月25日修正公布，並於同月27日生效施行。惟此次修法僅
    係統一罰金刑之計算標準，未變動法律之實質內容，故無比
    較新舊法之問題，應依一般法律適用原則，逕行適用裁判時
    法即修正後刑法第336條，先予敘明。
　㈡按會計憑證分下列二類：一、原始憑證：證明會計事項之經
    過，而為造具記帳憑證所根據之憑證；二、記帳憑證：證明
    處理會計事項人員之責任，而為記帳所根據之憑證。原始憑
    證，其種類規定如下：一、外來憑證：係自其商業本身以外
    之人所取得者；二、對外憑證：係給與其商業本身以外之人
    者；三、內部憑證：係由其商業本身自行製存者。記帳憑證
    ，其種類規定如下：一、收入傳票；二、支出傳票；三、轉
    帳傳票。會計帳簿分下列二類：一、序時帳簿：以會計事項
    發生之時序為主而為記錄者；二、分類帳簿：以會計事項歸
    屬之會計項目為主而記錄者。序時帳簿分下列二種：一、普
    通序時帳簿：以對於一切事項為序時登記或並對於特種序時
    帳項之結數為序時登記而設者，如日記簿或分錄簿等屬之；
    二、特種序時帳簿：以對於特種事項為序時登記而設者，如
    現金簿、銷貨簿、進貨簿等屬之。分類帳簿分下列二種：一
    、總分類帳簿：為記載各統馭會計項目而設者；二、明細分
    類帳簿：為記載各統馭會計項目之明細項目而設者，商業會
    計法第15條、第16條、第17條第1項、第20條、第21條、第2
    2條分別定有明文。是被告分別將不實事項登載於轉帳傳票(
    即附表編號一至四十一部分)、放行卡之付款說明欄(即附表
    編號十九至二十三、編號二十六至二十八、編號三十一至四
    十一部分)、日記帳(即編號四十二至四十五部分)，核其性
    質乃分別為記帳憑證、內部憑證、會計帳簿。至起訴書固認
    放行卡之付款說明為外部憑證，惟該放行卡付款說明應非屬
    商業本身以外之人所提供，應係被告於轉匯款時為證明其會
    計事項經過之紀錄，應屬內部憑證，此部分容有誤會。
　㈢又犯商業會計法第71條第1款前段之明知為不實之事項而填製
    會計憑證罪，或同條款後段之明知為不實之事實而記入帳冊
    罪，該罪性質上原即含有業務登載不實之本質，為刑法第21
    5條業務上登載不實文書罪之特別規定，依特別法優於普通
    法之原則，自應優先適用商業會計法第71條第1款論處，而
    無適用刑法第215條之餘地（最高法院92年度台上字第1136
    號、94年度台非字第98號判決意旨參照）。查被告案發時係
    擔任巧蕾公司之出納兼會計，自屬商業會計法所稱之經辦會
    計人員，先予敘明。
　㈣核被告所為，係犯刑法第336條第2項之業務侵占罪、商業會
    計法第71條第1款之填載不實會計憑證暨不實事項記入帳冊
    罪。至公訴意旨雖認被告同時構成刑法第215條之業務上登
    載不實罪，惟依上揭說明，商業會計法第71條第1款之罪，
    因當然含有刑法第215條業務登載不實罪之性質，依特別法
    優先適用之原則，自均不再論以刑法第215條之業務登載不
    實文書罪。至日記帳之性質並非會計憑證，而係會計帳簿，
    業如前述，是就附表編號四十二至四十五部分，應論以商業
    會計法第71條第1款後段之明知為不實之事項而記入帳冊罪
    ，公訴意旨認應論以商業會計法第71條第1款前段之填載不
    實會計憑證罪，容有誤會，惟刑事訴訟法第300條所謂變更
    法條，係指罪名之變更，而本案判決論罪適用之法條項款均
    既屬同一，僅屬犯罪樣態之差異，尚無須變更起訴法條，併
    此敘明。
　㈤且就被告前述犯行，係基於單一犯意所為，且侵害同一告訴
    人之法益，各行為之獨立性極為薄弱，依一般社會健全觀念
    ，在時間差距上難以強行分開，在刑法評價上，各以視為數
    個舉動接續施行，合為包括之一行為以評價較為合理，屬接
    續犯，應各論以包括之一罪。又被告所為業務侵占、填載不
    實會計憑證、將不實事項記入帳冊之行為，在自然意義上雖
    非完全一致，然仍有部分合致，且目的同一，係以一行為觸
    犯數罪名之想像競合犯，應依刑法第55條規定，從一重論以
    業務侵占罪處斷。
　㈥爰以行為人之責任為基礎，審酌被告為告訴人擔任會計兼出
    納，未能忠實履行其職務責任，為圖一己之私而侵占告訴人
    之款項，且填製不實之會計憑證及帳冊損害告訴人之財務，
    並造成帳務管理之錯誤，顯然缺乏尊重他人財產權及誠信之
    觀念，其所為應予非難，且迄今未能坦承全部犯行，對部分
    犯行仍飾詞狡辯，犯後態度並非良好，兼衡其始終未能與告
    訴人達成和解，未能見其對本案犯行有何悔意，並審酌被告
    本件所侵占之金額高達5,182,743元，暨考量其犯罪手段、
    情節、動機，目的、前科紀錄之素行，及被告高職畢業之智
    識程度、從事會計工作、需扶養父母之家庭生活經濟狀況（
    見本院卷第237頁）等一切情狀，量處如主文所示之刑，以
    資儆懲。
三、沒收：
　㈠按犯罪所得，屬於犯罪行為人者，沒收之；前二項之沒收，
    於全部或一部不能沒收或不宜執行沒收時，追徵其價額；犯
    罪所得已實際合法發還被害人者，不予宣告沒收或追徵，刑
    法第38條之1第1項、第3項、第5項分別定有明文。查被告於
    本案所侵占之總金額為5,182,743元（詳附表），惟就附表
    編號四十六部分，被告於犯罪後業已將31,608元匯還予告訴
    代表人之配偶陳元壽土銀新店分行帳戶內，有土銀新店分行
    111年3月25日新店字第1110000944號函暨交易傳票、開戶基
    本資料及交易明細在卷可參（見本院卷第143至149頁），被
    告就此部分係供稱：其已匯還給告訴代表人配偶之帳戶等語
    （見本院卷第85頁），其匯還之數額及日期順序大致為相符
    ，告訴代表人亦曾供述我有提供我先生的土地銀行帳戶給被
    告等語（見本院卷第88頁），且告訴人經本院向其確認該筆
    金流亦未說明，有本院111年4月1日函、送達回證、本院111
    年4月20日公務電話紀錄在卷可佐（見本院卷第151至153、1
    59頁），堪認被告所稱匯還乙節應得採信。
　㈡是就上開所餘之5,151,135元【計算式：5,182,743元－31,608
    元＝5,151,135元】，核屬被告犯罪所得，應依刑法第38條之
    1第1項前段規定，宣告沒收，又因此部分犯罪所得未扣案，
    依同條第3項規定，諭知於全部或一部不能沒收或不宜執行
    沒收時，追徵其價額。至於本案被告犯罪後已返還之31,608
    元部分，則應認已實際合法發還被害人，爰依刑法第38條之
    1第5項規定不另宣告沒收。　
據上論斷，應依刑事訴訟法第299條第1項前段，商業會計法第71
條第1款，刑法第11條前段、第336條第2項、第55條、第38條之1
第1項、第3項，刑法施行法第1條之1第1項，判決如主文。
本案經檢察官邱耀德提起公訴，檢察官葉惠燕到庭執行職務。 
中　　華　　民　　國　　111 　年　　7 　　月　　19　　日
　　　　　　　　　刑事第十八庭  審判長法　官　宋雲淳
                                      法  官  郭又禎
                                      法  官  范雅涵
以上正本證明與原本無異。
如不服本判決應於收受送達後20日內向本院提出上訴書狀，並應
敘述具體理由；其未敘述上訴理由者，應於上訴期間屆滿後20日
內向本院補提理由書（均須按他造當事人之人數附繕本）「切勿
逕送上級法院」。
　　　　　　　　　　　　　　　　      書記官　楊文祥
中　　華　　民　　國　　111 　年　　7 　　月　　19　　日
附錄本案論罪科刑法條全文：
中華民國刑法第336條
對於公務上或因公益所持有之物，犯前條第 1 項之罪者，處 1
年以上 7 年以下有期徒刑，得併科 15 萬元以下罰金。
對於業務上所持有之物，犯前條第 1 項之罪者，處 6 月以上
5 年以下有期徒刑，得併科 9萬元以下罰金。
前二項之未遂犯罰之。

商業會計法第71條
商業負責人、主辦及經辦會計人員或依法受託代他人處理會計事
務之人員有下列情事之一者，處 5 年以下有期徒刑、拘役或科
或併科新臺幣 60 萬元以下罰金：
一、以明知為不實之事項，而填製會計憑證或記入帳冊。
二、故意使應保存之會計憑證、會計帳簿報表滅失毀損。
三、偽造或變造會計憑證、會計帳簿報表內容或毀損其頁數。
四、故意遺漏會計事項不為記錄，致使財務報表發生不實之結果
    。
五、其他利用不正當方法，致使會計事項或財務報表發生不實之
    結果。

附錄：卷宗目錄對照表
編號 原卷宗名稱 卷宗簡稱 1. 臺北地檢署109年度偵字第12152號卷一 A1卷 2. 臺北地檢署109年度偵字第12152號卷二 A2卷 3. 臺北地檢署109年度偵字第12152號卷三 A3卷 4. 臺北地檢署109年度偵字第12152號卷四 A4卷 5. 臺北地檢署109年度偵字第12152號卷五 A5卷 6. 告證4-104年度帳冊等證物卷 B1卷 7. 告證4-105年度帳冊等證物卷 B2卷 8. 告證4-106年度帳冊等證物卷 B3卷 9. 告證4-107年度帳冊等證物卷 B4卷 10. 告證4-108年度、109年度帳冊等證物卷 B5卷 11. 臺北地檢署109年度聲他字第1663號卷 C1卷 12. 本院110年度審訴卷第1282號卷 審訴卷 13. 本院110年度訴字第944號卷 本院卷 

附表：    
編號 日期 侵占金額(新臺幣) 侵占方式/記載不實原因 證據名稱及卷證出處 備註 一 104年2月2日 78,750元 被告於104年2月2日轉帳傳票之會計科目及摘要中，不實填載「借記暫收款(土銀活儲存入)、貸記土地銀行活存(存入土銀支存)」，以將巧蕾公司土銀信義帳戶活存轉入陳韻雯土銀信義帳戶78,750元。 (註：本件係以重複付款方式侵占公司款項，此模式下稱重複付款)。  1.巧蕾公司轉帳傳票暨匯款明細(B1卷第9至13頁)。 2.土地銀行支票存根影本(支票號碼：CD0000000，B1卷第295頁)。 3.巧蕾公司支存(甲存)交易明細（A5卷第233頁）。 4.美正公司聲明書(A3卷第229頁)。 5.巧蕾公司土銀帳戶交易明細(A5卷第6、8頁)。 6.陳韻雯土銀信義帳戶交易明細(A4卷第37頁)。 1.起訴書附表之告證編號：0000000。 2.被告原稱係代墊廠商貨款，惟該款項已於104年1月12日開票78,750元付款予客戶美正公司(104年2月28日到期、104年3月2日兌現)，支票兌現款來源係巧蕾公司活存帳戶同日存入，非被告存入墊款，且該日巧蕾公司活存帳戶款項充足，並無代墊款項必要。 二 104年3月13日 115,904元 被告於104年3月11日轉帳傳票之會計科目及摘要中，不實填載「借記土銀活存(比湯姆票號UA0000000)、貸記暫收款(比湯姆票號UA0000000)」，以捏造有115,904元客票存入；再不實填載「借記暫收款(比湯姆票號UA0000000)、貸記土銀活存(比湯姆票號UA0000000)」，以捏造沖銷上開交易，並自巧蕾公司土銀帳戶活存轉入陳韻雯土銀信義帳戶115,904元。 (註：本件係虛捏「比湯姆支票」之客票存入，再以沖銷交易而實際挪用公司活存) 1.巧蕾公司轉帳傳票暨匯款明細(B1卷第23至27頁)。 2.巧蕾公司支存(甲存)交易明細(A5卷第234頁)。 3.巧蕾公司土銀帳戶交易明細(A5卷第9頁)。 4.陳韻雯土銀信義分行交易明細(A4卷第37頁)。  1.起訴書附表之告證編號：0000000。 2.實際上並無廠商比湯姆將支票票款115,904元實際存入或以支存付款予廠商。 三 104年3月16日 42,722元 被告於104年3月16日轉帳傳票之會計科目及摘要中，不實填載「借記暫收款(土銀活儲存入)、貸記土銀活存(存入土銀支存)」，以將巧蕾公司土銀帳戶活存轉入陳韻雯土銀信義帳戶42,722元。 (註：重複付款) 1.巧蕾公司轉帳傳票暨匯款明細(B1卷第29至33頁)。 2.土地銀行支票存根影本(支票號碼：CD0000000，B1卷第297頁)。 3.巧蕾公司支存(甲存)交易明細(A5卷第235頁)。 4.巧蕾公司土銀交易明細（A5卷第9頁）。 5.陳韻雯土銀信義分行交易明細(A4卷第39頁)。 1.起訴書附表之告證編號：0000000。 2.被告原稱係代墊廠商貨款，惟該款項已於104年3月11日開票42,772元付款予客戶管鴻公司(104年3月31日到期及兌現)，支票兌現款來源係巧蕾公司活存帳戶同日存入之款項，非被告存入代墊款，且該日巧蕾公司活存帳戶款項充足，並無代墊款項必要。 四 104年3月31日 148,575元 被告於104年3月30日轉帳傳票之會計科目及摘要中，不實填載「借記暫收款(土銀活儲存入)、貸記土銀活存(存入土銀支存)」，以將巧蕾公司土銀帳戶活存轉入陳韻雯土銀信義帳戶148,575元。 (註：重複付款)  1.巧蕾公司轉帳傳票暨匯款明細(B1卷第41至45頁)。 2.土地銀行支票存根影本(支票號碼：CD0000000，B1卷第299頁)。 3.巧蕾公司支存(甲存)交易明細(A5卷第239頁)。 4.巧蕾公司土銀交易明細(A5卷第11頁)。 5.陳韻雯土銀信義分行交易明細(A4卷第39頁)。 1.起訴書附表之告證編號：0000000。 2.被告原稱係代墊廠商貨款，惟該款項已於104年3月30日開票148,575元付款予客戶懋元公司(104年5月31日到期、104年6月1日兌現)，支票兌現款來源係巧蕾公司活存帳戶同日存入之款項，非被告存入代墊款，且該日巧蕾公司活存帳戶款項充足，並無代墊款項必要。 五 104年4月15日 148,575元 被告於104年4月15日轉帳傳票之會計科目及摘要中，不實填載「借記暫收款(土銀活儲存入)、貸記土銀活存(存入土銀支存)」，以將巧蕾公司土銀帳戶活存轉入陳韻雯土銀信義帳戶148,575元。 (註：重複付款) 1.巧蕾公司轉帳傳票暨匯款明細(B1卷第53至57頁)。 2.土地銀行支票存根影本(支票號碼：CD0000000，B1卷第299頁)。 3.巧蕾公司支存(甲存)交易明細(A5卷第239頁)。 4.巧蕾公司土銀交易明細(A5卷第12頁)。 5.陳韻雯土銀信義分行交易明細(A4卷第41頁)。 1.起訴書附表之告證編號：0000000-0。 2.被告原稱係代墊廠商貨款，惟該款項已於104年3月30日開票148,575元付款予客戶懋元公司(104年5月31日到期、104年6月1日兌現)，支票兌現款來源係巧蕾公司活存帳戶同日存入之款項，非被告存入代墊款，且該日巧蕾公司活存帳戶款項充足，並無代墊款項必要。 六 104年4月30日 148,575元 被告於104年4月30日轉帳傳票之會計科目及摘要中，不實填載「借記暫收款(土銀活儲存入)、貸記土銀活存(存入土銀支存)」，以將巧蕾公司永豐銀行帳戶活存轉入陳韻雯土銀信義帳戶148,575元(含匯費15元)。 (註：重複付款) 1.巧蕾公司轉帳傳票暨匯款明細(B1卷第67至69頁)。 2.土地銀行支票存根影本(支票號碼：CD0000000，B1卷第299頁)。 3.巧蕾公司支存(甲存)交易明細(A5卷第239頁)。 4.巧蕾公司土銀交易明細(A5卷第14頁)。 5.陳韻雯永豐銀行交易明細(A4卷第3頁)。 1.起訴書附表之告證編號：0000000。 2.被告原稱係代墊廠商貨款，惟該款項已於104年3月30日開票148,575元付款予客戶懋元公司(104年5月31日到期、104年6月1日兌現)，支票兌現款來源係巧蕾公司活存帳戶同日存入之款項，非被告存入代墊款，且該日巧蕾公司活存帳戶款項充足，並無代墊款項必要。 七 104年5月15日 77,700元 被告於104年5月15日轉帳傳票之會計科目及摘要中，不實填載「借記暫收款(土銀活儲存入)、貸記土銀活存(存入土銀支存)」，以將巧蕾公司土銀帳戶活存轉入陳韻雯永豐銀行帳戶77,700元。 (註：重複付款) 1.巧蕾公司轉帳傳票暨匯款明細(B1卷第73至77頁)。 2.土地銀行支票存根影本(支票號碼：CD0000000，B1卷第299頁）。 3.巧蕾公司支存(甲存)交易明細(A5卷第241頁)。 4.美正公司聲明書(A3卷第229頁)。 5.巧蕾公司土銀交易明細(A5卷第15頁)。 6.陳韻雯永豐銀行交易明細(A4卷第3頁)。 1.起訴書附表之告證編號：0000000-0。 2.被告原稱係代墊廠商貨款，惟該款項已於104年5月5日開票77,700元付款予客戶美正公司(104年6月30日到期及兌現)，支票兌現款來源係巧蕾公司活存帳戶同日存入之款項，非被告存入代墊款，且該日巧蕾公司活存帳戶款項充足，並無代墊款項必要。 八 104年6月1日 128,100元 被告於104年6月1日轉帳傳票之會計科目及摘要中，不實填載「借記暫收款(土銀活儲存入)、貸記土銀活存(存入土銀支存)」，以將巧蕾公司土銀帳戶活存轉入陳韻雯土銀信義帳戶128,100元。 (註：重複付款) 1.巧蕾公司轉帳傳票暨匯款明細(B1卷第89至93頁)。 2.土地銀行支票存根影本(支票號碼:CD0000000，B1卷第299頁)。 3.團昱公司聲明書(A3卷第233頁)。 4.巧蕾公司支存(甲存)交易明細（A5卷第241頁)。 5.巧蕾公司土銀交易明細(A5卷第16頁)。 6.陳韻雯土銀信義分行交易明細(A4卷第43頁)。 1.起訴書附表之告證編號：0000000。 2.被告原稱係代墊廠商貨款，惟該款項已於104年5月5日開票128,100元付款予客戶團昱公司(104年6月30日到期及兌現)，支票兌現款來源係巧蕾公司活存帳戶同日存入之款項，非被告存入代墊款，且該日巧蕾公司活存帳戶款項充足，並無代墊款項必要 九 104年6月15日 69,140元 被告於104年6月15日轉帳傳票之會計科目及摘要中，不實填載「借記暫收款(土銀活儲存入)、貸記土銀活存(存入土銀支存)」，以將巧蕾公司土銀帳戶活存轉入陳韻雯永豐銀行帳戶69,140元(含匯費15元)。 (註：重複付款) 1.巧蕾公司轉帳傳票暨匯款明細(B1卷第97至101頁)。 2.土地銀行支票存根影本(支票號碼：CD0000000、CD0000000，B1卷第299至301頁)。 3.巧蕾公司支存(甲存)交易明細(A5卷第242頁)。 4.正統公司銷帳明細表1份(A3卷第239頁)。 5.巧蕾公司土銀交易明細(A5卷第18頁)。 6.陳韻雯永豐銀行交易明細(A4卷第3頁)。 1.起訴書附表之告證編號：0000000-0。 2.被告原稱係代墊廠商貨款，惟該款項已於104年5月26日開票40,740元付款予客戶正統公司(104年7月15日到期及兌現)、開票28,400元付款予客戶萬泰公司(104年7月15日到期及兌現)，合計69,140元，支票兌現款來源係巧蕾公司活存帳戶同日存入之款項，非被告存入代墊款，且該日巧蕾公司活存帳戶款項充足，並無代墊款項必要 十 104年6月30日 120,141元 被告於104年4月15日轉帳傳票之會計科目及摘要中，不實填載「借記暫收款(土銀活儲存入)、貸記土銀活存(存入土銀支存)」，以將巧蕾公司土銀帳戶活存轉入陳韻雯永豐銀行帳戶120,141元(含匯費15元)。 (註：重複付款) 1.巧蕾公司轉帳傳票暨匯款明細(B1卷第103至107頁)。 2.土地銀行支票存根影本(支票號碼：CD0000000、CD0000000、CD0000000，B1卷第299至301頁)。 3.巧蕾公司支存(甲存)交易明細(A5卷第242頁)。 4.正統公司銷帳明細表(A3卷第239頁)。 5.巧蕾公司土銀交易明細(A5卷第18頁)。 6.陳韻雯永豐銀行交易明細(A4卷第3頁)。 1.起訴書附表之告證編號：0000000。 2.被告原稱係代墊廠商貨款，惟該款項已於104年5月26日開票40,740元付款予客戶正統公司(104年7月15日到期及兌現)、開票51,001元付款予客戶士維公司(104年7月15日到期及兌現)、開票28,400元付款予客戶萬泰公司(104年7月15日到期及兌現)，合計120,141元，支票兌現款來源係巧蕾公司活存帳戶同日存入之款項，非被告存入代墊款，且該日巧蕾公司活存帳戶款項充足，並無代墊款項必要 十一 104年7月31日 86,000元 被告於104年7月31日轉帳傳票之會計科目及摘要中，不實填載「借記暫收款(土銀活儲存入)、貸記土銀活存(存入土銀支存)」，以將巧蕾公司土銀帳戶活存分別轉入陳韻雯郵局帳戶19,985元、陳韻雯永豐銀行帳戶66,015元。 (註：以一拆為二方式重複付款) 1.巧蕾公司轉帳傳票暨匯款明細(B1卷第125至131頁)。 2.土地銀行支票存根影本(支票號碼：CD0000000，B1卷第301頁)。 3.巧蕾公司支存(甲存)交易明細(A5卷第244頁)。 4.巧蕾公司土銀交易明細(A5卷第21頁)。 5.陳韻雯永豐銀行交易明細(A4卷第4頁)。 6.陳韻雯郵局交易明細(A4卷第57頁)。 1.起訴書附表之告證編號：0000000-0、0000000-0。 2.被告原稱係代墊廠商貨款，惟該款項已於104年7月8日開票86,030元付款予客戶萬泰公司(104年8月15日到期、104年9月3日兌現)，支票兌現款來源係巧蕾公司活存帳戶同日存入之款項，非被告存入代墊款。 十二 104年9月25日 82,425元 被告於104年9月25日轉帳傳票之會科目及摘要中，不實填載「借記暫收款(土銀活儲存入)、貸記土銀活存(存入土銀支存)」，以將巧蕾公司土銀帳戶活存轉入陳韻雯永豐銀行帳戶82,425元(含匯費15元)。 (註：重複付款)  1.巧蕾公司轉帳傳票暨匯款明細(B1卷第193至195頁)。 2.土地銀行支票存根影本(支票號碼：CD0000000，B1卷第303頁)。 3.巧蕾公司支存(甲存)交易明細(A5卷第247頁)。 4.美正公司聲明書(A3卷第229頁)。 5.巧蕾公司土銀交易明細(A5卷第26頁)。 6.陳韻雯永豐銀行交易明細(A4卷第4頁)。 1.起訴書附表之告證編號：0000000。 2.被告原稱係代墊廠商貨款，惟該款項已於104年9月2日開票82,425元付款予客戶美正公司(104年10月31日到期、104年11月2日兌現)，支票兌現款來源係巧蕾公司活存帳戶同日存入之款項，非被告存入代墊款，且該日巧蕾公司活存帳戶款項充足，並無代墊款項必要。 十三 104年10月1日 82,425元 被告於104年10月1日轉帳傳票之會科目及摘要中，不實填載「借記暫收款(土銀活儲存入)、貸記土銀活存(存入土銀支存)」，以將巧蕾公司土銀帳戶活存轉入陳韻雯永豐銀行帳戶82,425元(含匯費15元)。 (註：重複付款)  1.巧蕾公司轉帳傳票暨匯款明細(B1卷第197至201頁)。 2.土地銀行支票存根影本(支票號碼：CD0000000，B1卷第303頁)。 3.巧蕾公司支存(甲存)交易明細(A5卷第247頁)。 4.美正公司聲明書(A3卷第229頁)。 5.巧蕾公司土銀交易明細(A5卷第27頁)。 6.陳韻雯永豐銀行交易明細(A4卷第5頁)。 1.起訴書附表之告證編號：0000000。 2.被告原稱係代墊廠商貨款，惟該款項已於104年9月2日開票82,425元付款予客戶美正公司(104年10月31日到期、104年11月2日兌現)，支票兌現款來源係巧蕾公司活存帳戶同日存入之款項，非被告存入代墊款，且該日巧蕾公司活存帳戶款項充足，並無代墊款項必要。 十四 104年10月15日 86,016元 被告於104年10月15日轉帳傳票之會科目及摘要中，不實填載「借記暫收款(土銀活儲存入)、貸記土銀活存(存入土銀支存)」，以將巧蕾公司土銀帳戶活存轉入陳韻雯永豐銀行帳戶86,016元。 (註：重複付款) 1.巧蕾公司轉帳傳票暨匯款明細(B1卷第211至215頁)。 2.土地銀行支票存根影本(支票號碼：CD0000000、CD0000000，B1卷第303頁)。 3.巧蕾公司支存(甲存)交易明細(A5卷第247頁)。 4.團昱公司聲明書(A3卷第233頁)。 5.巧蕾公司土銀交易明細(A5卷第28頁)。 6.陳韻雯永豐銀行交易明細(A4卷第5頁)。 1.起訴書附表之告證編號：0000000。 2.被告原稱係代墊廠商貨款，惟該款項已於104年9月30日開票71,016元、15,000元付款予客戶團昱公司(104年10月31日到期、104年11月2日兌現)，合計86,016元，支票兌現款來源係巧蕾公司活存帳戶同日存入之款項，非被告存入代墊款，且該日巧蕾公司活存帳戶款項充足，並無代墊款項必要。 十五 104年11月2日 59,955元 被告於104年11月2日轉帳傳票之會計科目及摘要中，不實填載「借記暫收款(存入土銀支存)」，以將巧蕾公司土銀帳戶活存轉入陳韻雯永豐銀行帳戶59,955元。 (註：重複付款) 1.巧蕾公司轉帳傳票暨匯款明細(B1卷第227至231頁)。 2.土地銀行支票存根影本(支票號碼：CD0000000，B1卷第303頁)。 3.巧蕾公司支存(甲存)交易明細(A5卷第249頁)。 4.正統公司聲明書(A3卷第237頁)。 5.巧蕾公司土銀交易明細(A5卷第30頁)。 6.陳韻雯永豐銀行交易明細(A4卷第5頁)。 1.起訴書附表之告證編號：0000000。 2.被告原稱係代墊廠商貨款，惟該款項已於104年9月30日開票59,955元付款予客戶正統司(104年11月30日到期及兌現)，支票兌現款來源係巧蕾公司活存帳戶同日存入之款項，非被告存入代墊款，且該日巧蕾公司活存帳戶款項充足，並無代墊款項必要。  十六 104年11月16日 59,955元 被告於104年11月16日轉帳傳票之會計科目及摘要中，不實填載「借記暫收款(土銀活儲存入)、貸記土銀活存(存入土銀支存)」，以將巧蕾公司土銀帳戶活存轉入陳韻雯永豐銀行帳戶59,955元(含匯費15元)。 (註：重複付款) 1.巧蕾公司轉帳傳票暨匯款明細(B1卷第241至245頁)。 2.土地銀行支票存根影本(支票號碼：CD0000000，B1卷第303頁)。 3.巧蕾公司支存(甲存)交易明細(A5卷第249頁)。 4.正統公司聲明書(A3卷第237頁)。 5.巧蕾公司土銀交易明細(A5卷第31頁)。 6.陳韻雯永豐銀行交易明細(A4卷第5頁)。 1.起訴書附表之告證編號：0000000-0。 2.被告原稱係代墊廠商貨款，惟該款項已於104年9月30日開票59,955元付款予客戶正統公司(104年11月30日到期及兌現)，支票兌現款來源係巧蕾公司活存帳戶同日存入之款項，非被告存入代墊款，且該日巧蕾公司活存帳戶款項充足，並無代墊款項必要。  十七 104年11月30日 151,162元 被告於104年11月30日轉帳傳票之會計科目及摘要中，不實填載「借記暫收款(土銀活儲存入)、貸記土銀活存(存入土銀支存)」，以將巧蕾公司土銀帳戶活存轉入陳韻雯永豐銀行帳戶151,162元。 (註：重複付款) 1.巧蕾公司轉帳傳票暨匯款明細(B1卷第253至257頁)。 2.土地銀行支票存根影本(支票號碼：CD0000000，B1卷第303頁)。 3.巧蕾公司支存(甲存)交易明細(A5卷第252頁，起訴書附表誤載254頁)。 4.美正公司聲明書(A3卷第229頁)。 5.巧蕾公司土銀交易明細(A5卷第33頁)。 6.陳韻雯永豐銀行交易明細(A4卷第6頁)。 1.起訴書附表之告證編號：0000000。 2.被告原稱係代墊廠商貨款，惟該款項已於104年10月28日開票151,162元付款予客戶美正公司(105年1月15日到期、105年1月16日兌現)，支票兌現款來源係巧蕾公司活存帳戶同日存入之款項，非被告存入代墊款，且該日巧蕾公司活存帳戶款項充足，並無代墊款項必要。 十八 104年12月31日 151,147元 被告於104年12月28日轉帳傳票之會計科目及摘要中，不實填載「借記暫收款(土銀活儲存入)、貸記土銀活存(存入土銀支存)」，以將巧蕾公司土銀帳戶活存轉入陳韻雯土銀信義帳戶100,000元、永豐銀行帳戶元51,147元，合計151,147元。 (註：以一拆為二方式重複付款) 1.巧蕾公司轉帳傳票暨匯款明細(B1卷第287至293頁)。 2.土地銀行支票存根影本(支票號碼：CD0000000，B1卷第303頁)。 3.巧蕾公司支存(甲存)交易明細(A5卷第252頁)。 4.美正公司聲明書(A3卷第229頁)。 5.巧蕾公司土銀交易明細(A5卷第35頁)。 6.陳韻雯土銀信義分行交易明細)A4卷第45頁)。 7.陳韻雯永豐銀行交易明細(A4卷第6頁)。 1.起訴書附表之告證編號：0000000-0、0000000-0。 2.被告原稱係代墊廠商貨款，惟該款項已於104年10月28日開票151,162元付款予客戶美正公司(105年1月15日到期、105年1月16日兌現)，支票兌現款來源係巧蕾公司活存帳戶同日存入之款項，非被告存入代墊款，且該日巧蕾公司活存帳戶款項充足，並無代墊款項必要。 十九 106年1月3日 48,550元 被告於106年1月3日轉帳傳票之會計科目及摘要中，不實填載「借記暫收款(土銀活儲存入)、貸記土銀活存(存入土銀支存)」；並於土銀放行卡之付款說明欄中不實記載「萬泰10月小三通」，以將巧蕾公司土銀帳戶活存轉入陳韻雯永豐銀行帳戶48,550元。 (註：重複付款) 1.巧蕾公司轉帳傳票暨匯款明細(B3卷第11至15頁)。 2.土地銀行支票存根影本(支票號碼：CD0000000，B3卷第499頁第3筆)。 3.巧蕾公司支存(甲存)交易明細(A5卷第275頁)。 4.巧蕾公司土銀交易明細(A5卷第71頁)。 5.陳韻雯永豐銀行交易明細(A4卷第9頁)。 1.起訴書附表之告證編號：0000000。 2.被告原稱係代墊廠商貨款，惟該款項已於105年11月30日開票48,550元付款予客戶萬泰公司(106年1月31日到期、106年2月2日兌現)，支票兌現款來源係巧蕾公司活存帳戶同日存入之款項，非被告存入代墊款，且該日巧蕾公司活存帳戶款項充足，並無代墊款項必要。 二十 106年2月2日 34,510元 被告於106年2月2日轉帳傳票之會計科目及摘要中，不實填載「借記暫收款(土銀活儲存入)、貸記土銀活存(存入土銀支存)」；並於土銀放行卡之付款說明欄中不實記載「11月小三通-萬泰」，以將巧蕾公司土銀帳戶活存轉入陳韻雯永豐銀行帳戶34,510元。 (註：重複付款) 1.巧蕾公司轉帳傳票暨匯款明細(B3卷第37至41頁)。 2.土地銀行支票存根影本(支票號碼：CD0000000，B3卷第499頁第2筆)。 3.巧蕾公司支存(甲存)交易明細(A5卷第277頁)。 4.巧蕾公司土銀交易明細(A5卷第75頁)。 5.陳韻雯永豐銀行交易明細(A4卷第10頁)。 1.起訴書附表之告證編號：0000000。 2.被告原稱係代墊廠商貨款，惟該款項已於106年1月19日開票34,510元付款予客戶萬泰公司(106年2月28日到期、106年3月1日兌現)，支票兌現款來源係巧蕾公司活存帳戶同日存入之款項，非被告存入代墊款，且該日巧蕾公司活存帳戶款項充足，並無代墊款項必要。 二十一 106年2月15日 60,900元 被告於106年2月15日轉帳傳票之會計科目及摘要中，不實填載「借記暫收款(土銀活儲存入)、貸記土銀活存(存入土銀支存)」；並於土銀放行卡之付款說明欄中不實記載「11+12月貨款-殷茂」，以將巧蕾公司土銀帳戶活存轉入陳韻雯郵局帳戶60,900元。 (註：重複付款) 1.巧蕾公司轉帳傳票暨匯款明細(B3卷第61至65頁)。 2.土地銀行支票存根影本(支票號碼：CD0000000，B3卷第499頁第6筆)。 3.巧蕾公司支存(甲存)交易明細(A5卷第278頁)。 4.巧蕾公司土銀交易明細(A5卷第77頁)。 5.陳韻雯郵局交易明細(A4卷第83頁)。 1.起訴書附表之告證編號：0000000。 2.被告原稱係代墊廠商貨款，惟該款項已於106年1月19日開票60,900元付款予客戶殷茂公司(106年2月28日到期、106年3月1日兌現)，支票兌現款來源係巧蕾公司活存帳戶同日存入之款項，非被告存入代墊款，且該日巧蕾公司活存帳戶款項充足，並無代墊款項必要。 二十二 106年3月1日 63,315元 被告於106年3月1日轉帳傳票之會計科目及摘要中，不實填載「借記暫收款(土銀活儲存入)、貸記土銀活存(存入土銀支存)」；並於土銀放行卡之付款說明欄中不實記載「12月萬囍貨款」，以將巧蕾公司土銀帳戶活存轉入陳韻雯永豐銀行帳戶63,315元。 (註：重複付款) 1.巧蕾公司轉帳傳票暨匯款明細(B3卷第73至77頁)。 2.土地銀行支票存根影本(支票號碼：CD0000000，B3卷第499頁第1筆)。 3.巧蕾公司支存(甲存)交易明細(A5卷第276頁)。 4.巧蕾公司土銀交易明細(A5卷第78頁)。 5.陳韻雯永豐銀行交易明細(A4卷第10頁)。 1.起訴書附表之告證編號：0000000。 2.被告原稱係代墊廠商貨款，惟該款項已於106年1月19日開票63,315元付款予客戶萬囍公司(106年2月15日到期及兌現)，支票兌現款來源係巧蕾公司活存帳戶同日存入之款項，非被告存入代墊款，且該日巧蕾公司活存帳戶款項充足，並無代墊款項必要。 二十三 106年3月15日 40,600元 被告於106年3月15日轉帳傳票之會計科目及摘要中，不實填載「借記暫收款(土銀活儲存入)、貸記土銀活存(存入土銀支存)」；並於土銀放行卡之付款說明欄中不實記載「1月-團昱租金」，以將巧蕾公司土銀帳戶活存轉入陳韻雯郵局帳戶40,600元。 (註：重複付款) 1.巧蕾公司轉帳傳票暨匯款明細(B3卷第93至97頁)。 2.土地銀行支票存根影本(支票號碼：CD0000000，B3卷第499頁第5筆)。 3.巧蕾公司支存(甲存)交易明細(A5卷第279頁)。 4.團昱公司聲明書(A3卷第233頁)。 5.巧蕾公司土銀交易明細(A5卷第80頁)。 6.陳韻雯郵局交易明細(A4卷第85頁)。 1.起訴書附表之告證編號：0000000。 2.被告原稱係代墊廠商貨款，惟該款項已於106年3月7日開票40,600元付款予客戶團昱公司(106年3月31日到期及兌現)，支票兌現款來源係巧蕾公司活存帳戶同日存入之款項，非被告存入代墊款，且該日巧蕾公司活存帳戶款項充足，並無代墊款項必要。 二十四 106年3月31日 50,000元 被告於106年3月30日轉帳傳票之會計科目及摘要中，不實填載「借記暫收款(土銀活儲存入)、貸記土銀活存(存入土銀支存)」，以將巧蕾公司土銀帳戶活存分別轉入陳韻雯郵局帳戶50,000元、永豐銀行帳戶82,300元，合計132,300元。 (註：以一拆為二方式重複付款) 1.巧蕾公司轉帳傳票暨匯款明細(B3卷第115至121頁)。 2.土地銀行支票存根影本(支票號碼：CD0000000，B3卷第499頁第4筆)。 3.巧蕾公司支存(甲存)交易明細(A5卷第282頁)。 4.美正公司聲明書(A3卷第229頁)。 5.巧蕾公司土銀交易明細(A5卷第83頁)。 6.陳韻雯郵局交易明細(A4卷第85頁)。 7.陳韻雯永豐銀行交易明細(A4卷第10頁)。 1.起訴書附表之告證編號：0000000-0、0000000-0。 2.被告原稱係代墊廠商貨款，惟該款項已於106年3月7日開票132,300元付款予客戶美正公司(106年4月30日到期、106年5月2日兌現)，支票兌現款來源係巧蕾公司活存帳戶同日存入之款項，非被告存入代墊款，且該日巧蕾公司活存帳戶款項充足，並無代墊款項必要。 二十五 106年3月31日 82,300元    二十六 106年4月21日 97,325元 被告於106年4月17日轉帳傳票之會計科目及摘要中，不實填載「借記暫收款(土銀活儲存入)、貸記土銀活存(存入土銀支存)」；並於土銀放行卡之付款說明欄中不實記載「團昱租賃-應付票據」，以將巧蕾公司土銀帳戶活存轉入陳韻雯郵局帳戶97,325元。 (註：重複付款) 1.巧蕾公司轉帳傳票暨匯款明細(B3卷第133至137頁)。 2.土地銀行支票存根影本(支票號碼：CD0000000，B3卷第501頁第3筆)。 3.巧蕾公司支存(甲存)交易明細(A5卷第282頁)。 4.團昱公司聲明書(A3卷第233頁)。 5.巧蕾公司土銀交易明細(A5卷第85頁)。 6.陳韻雯郵局交易明細(A4卷第86頁)。 1.起訴書附表之告證編號：0000000。 2.被告原稱係代墊廠商貨款，惟該款項已於106年3月24日開票97,325元付款予客戶團昱公司(106年4月30日到期、106年5月2日兌現)，支票兌現款來源係巧蕾公司活存帳戶同日存入之款項，非被告存入代墊款，且該日巧蕾公司活存帳戶款項充足，並無代墊款項必要。 二十七 106年5月2日 79,905元 被告於106年5月2日轉帳傳票之會計科目及摘要中，不實填載「借記暫收款(土銀活儲存入)、貸記土銀活存(存入土銀支存)」；並於土銀放行卡之付款說明欄中不實記載「2月正統貨款」，以將巧蕾公司土銀帳戶活存轉入陳韻雯永豐銀行帳戶79,905元。 (註：重複付款) 1.巧蕾公司轉帳傳票暨匯款明細(B3卷第151至155頁)。 2.土地銀行支票存根影本(支票號碼：CD0000000，B3卷第501頁第2筆)。 3.巧蕾公司支存(甲存)交易明細(A5卷第283頁)。 4.正統公司聲明書(A3卷第237頁)。 5.巧蕾公司土銀交易明細(A5卷第86頁)。 6.陳韻雯永豐銀行交易明細(A4卷第11頁)。 1.起訴書附表之告證編號：0000000。 2.被告原稱係代墊廠商貨款，惟該款項已於106年3月29日開票79,905元付款予客戶正統公司(106年5月31日到期及兌現)，支票兌現款來源係巧蕾公司活存帳戶同日存入之款項，非被告存入代墊款，且該日巧蕾公司活存帳戶款項充足，並無代墊款項必要。 二十八 106年5月31日 97,325元 被告於106年5月23日轉帳傳票之會計科目及摘要中，不實填載「借記暫收款(土銀活儲存入)、貸記土銀活存(存入土銀支存)」；並於土銀放行卡之付款說明欄中不實記載「團昱租賃冰箱」，以將巧蕾公司土銀帳戶活存轉入陳韻雯永豐銀行帳戶97,325元。 (註：重複付款) 1.巧蕾公司轉帳傳票暨匯款明細(B3卷第177至181頁)。 2.土地銀行支票存根影本(支票號碼：CD0000000，B3卷第501頁第3筆)。 3.巧蕾公司支存(甲存)交易明細(A5卷第282頁)。 4.團昱公司聲明書(A3卷第233頁)。 5.巧蕾公司土銀交易明細(A5卷第88頁)。 6.陳韻雯永豐銀行交易明細(A4卷第11頁)。 1.起訴書附表之告證編號：0000000。 2.被告原稱係代墊廠商貨款，惟該款項已於106年3月24日開票97,325元付款予客戶團昱公司(106年4月30日到期、106年5月2日兌現)，支票兌現款來源係巧蕾公司活存帳戶同日存入之款項，非被告存入代墊款，且該日巧蕾公司活存帳戶款項充足，並無代墊款項必要。 二十九 106年6月30日 50,000元 被告於106年6月28日轉帳傳票之會計科目及摘要中，不實填載「借記暫收款(土銀活儲存入)、貸記土銀活存(存入土銀支存)」，以將巧蕾公司土銀帳戶活存分別轉入陳韻雯郵局帳戶50,000元、永豐銀行帳戶60,319元，合計110,319元。 (註：以一拆為二方式重複付款) 1.巧蕾公司轉帳傳票暨匯款明細(B3卷第225至229頁)。 2.土地銀行支票存根影本(支票號碼：CD0000000，B3卷第501頁第1筆)。 3.巧蕾公司支存(甲存)交易明細(A5卷第290頁)。 4.巧蕾公司土銀交易明細(A5卷第93頁)。 5.陳韻雯永豐銀行交易明細(A4卷第12頁)。 6.陳韻雯郵局交易明細(A4卷第91頁)。 1.起訴書附表之告證編號：0000000-0、0000000-0。 2.被告原稱係代墊廠商貨款，惟該款項已於106年5月31日開票110,319元付款予客戶擎天公司(106年5月31日到期、106年9月13日兌現)，支票兌現款來源係巧蕾公司活存帳戶同日存入之款項，非被告存入代墊款，且該日巧蕾公司活存帳戶款項充足，並無代墊款項必要。 三十 106年6月30日 60,319元    三十一 106年7月31日 44,007元 被告於106年7月26日轉帳傳票之會計科目及摘要中，不實填載「借記暫收款(土銀活儲存入)、貸記土銀活存(存入土銀支存)」；並於土銀放行卡之付款說明欄中不實記載「6月三達進口快遞費」，以將巧蕾公司土銀帳戶活存轉入陳韻雯永豐銀行帳戶44,007元。 (註：重複付款) 1.巧蕾公司轉帳傳票暨匯款明細(B3卷第259至263頁)。 2.土地銀行支票存根影本(支票號碼：CD0000000，B3卷第505頁第2筆)。 3.巧蕾公司支存(甲存)交易明細(A5卷第289頁)。 4.巧蕾公司土銀交易明細(A5卷第96頁)。 5.陳韻雯永豐銀行交易明細(A4卷第12頁)。 1.起訴書附表之告證編號：0000000。 2.被告原稱係代墊廠商貨款，惟該款項已於106年7月19日開票44,007元付款予客戶三達公司(106年8月31日到期及兌現)，支票兌現款來源係巧蕾公司活存帳戶同日存入之款項，非被告存入代墊款，且該日巧蕾公司活存帳戶款項充足，並無代墊款項必要。 三十二 106年9月15日 40,000元 被告於106年9月13日轉帳傳票之會計科目及摘要中，不實填載「借記暫收款(6月-金厚提袋)、貸記土銀活存(6月-金厚提袋)」；並於土銀放行卡之付款說明欄中不實記載「6月小提袋-金厚」，以將巧蕾公司土銀帳戶活存轉入陳韻雯永豐銀行帳戶40,000元、土銀信義帳戶20,000元，合計60,000元。 (註：以一拆為二方式重複付款) 1.巧蕾公司轉帳傳票暨匯款明細(B3卷第321至325頁)。 2.土地銀行支票存根影本(支票號碼：CD0000000，B3卷第503頁第2筆)。 3.巧蕾公司支存(甲存)交易明細(A5卷第291頁)。 4.巧蕾公司土銀交易明細(A5卷第102頁)。 5.陳韻雯永豐銀行交易明細(A4卷第13頁)。 6.陳韻雯土銀信義分行交易明細(A4卷第51頁)。 1.起訴書附表之告證編號：0000000-0、0000000-0。 2.被告原稱係代墊廠商貨款，惟該款項已於106年7月19日開票60,000元付款予客戶金厚公司(106年9月30日到期、106年10月6日兌現)，支票兌現款來源係巧蕾公司活存帳戶同日存入之款項，非被告存入代墊款，且該日巧蕾公司活存帳戶款項充足，並無代墊款項必要。 三十三 106年9月15日 20,000元    三十四 106年9月30日 83,000元 被告於106年9月28日轉帳傳票之會計科目及摘要中，不實填載「借記暫收款(土銀活儲存入)、貸記土銀活存(存入土銀支存)」；並於土銀放行卡之付款說明欄中不實記載「7月金厚-中大提袋貨款」，以將巧蕾公司土銀帳戶活存轉入陳韻雯永豐銀行帳戶83,000元。 (註：重複付款) 1.巧蕾公司轉帳傳票暨匯款明細(B3卷第343至347頁)。 2.土地銀行支票存根影本(支票號碼：CD0000000，B3卷第503頁第6筆)。 3.巧蕾公司支存(甲存)交易明細(A5卷第293頁)。 4.巧蕾公司土銀交易明細(A5卷第104頁)。 5.陳韻雯永豐銀行交易明細(A4卷第13頁)。 1.起訴書附表之告證編號：0000000。 2.被告原稱係代墊廠商貨款，惟該款項已於106年9月21日開票83,000元付款予客戶金厚公司(106年10月31日到期及兌現)，支票兌現款來源係巧蕾公司活存帳戶同日存入之款項，非被告存入代墊款，且該日巧蕾公司活存帳戶款項充足，並無代墊款項必要。 三十五 106年10月6日 90,000元 被告於106年10月6日轉帳傳票之會計科目及摘要中，不實填載「借記暫收款(土銀活儲存入)、貸記土銀活存(存入土銀支存)」；並於土銀放行卡之付款說明欄中不實記載「擎天-7月比利時+土耳其空運運費」，以將巧蕾公司土銀帳戶活存轉入陳韻雯永豐銀行帳戶90,000元、郵局帳戶103,754元，合計193,754元。 (註：以一拆為二方式重複付款) 1.巧蕾公司轉帳傳票暨匯款明細(B3卷第359至363頁)。 2.土地銀行支票存根影本(支票號碼：CD0000000，B3卷第503頁第1筆)。 3.巧蕾公司支存(甲存)交易明細(A5卷第294頁)。 4.巧蕾公司土銀交易明細(A5卷第105頁)。 5.陳韻雯永豐銀行交易明細(A4卷第13頁)。 6.陳韻雯郵局交易明細(A4卷第102頁)。 1.起訴書附表之告證編號：0000000-0、0000000-0。 2.被告原稱係代墊廠商貨款，惟該款項已於106年9月19日開票193,754元付款予客戶擎天公司(106年10月31日到期、106年11月20日兌現)，支票兌現款來源係巧蕾公司活存帳戶同日存入之款項，非被告存入代墊款，且該日巧蕾公司活存帳戶款項充足，並無代墊款項必要。  三十六 106年10月6日 103,754元    三十七 106年10月31日 139,967元 被告於106年10月27日轉帳傳票之會計科目及摘要中，不實填載「借記暫收款(土銀活儲存入)、貸記土銀活存(存入土銀支存)」；並於土銀放行卡之付款說明欄中不實記載「8月-三達進口運費」，以將巧蕾公司土銀帳戶活存轉入陳韻雯郵局帳戶139,967元。 (註：重複付款) 1.巧蕾公司轉帳傳票暨匯款明細(B3卷第387至389頁)。 2.土地銀行支票存根影本(支票號碼：CD0000000，B3卷第505頁第1筆)。 3.巧蕾公司支存(甲存)交易明細(A5卷第295頁)。 4.巧蕾公司土銀交易明細(A5卷第107頁)。 5.陳韻雯郵局交易明細(A4卷第105頁)。 1.起訴書附表之告證編號：0000000。 2.被告原稱係代墊廠商貨款，惟該款項已於106年9月30日開票139,967元付款予客戶三達公司(106年11月31日到期、106年12月7日兌現)，支票兌現款來源係巧蕾公司活存帳戶同日存入之款項，非被告存入代墊款，且該日巧蕾公司活存帳戶款項充足，並無代墊款項必要。 三十八 106年11月15日 31,395元 被告於106年11月15日轉帳傳票之會計科目及摘要中，不實填載「借記暫收款(土銀活儲存入)、貸記土銀活存(存入土銀支存)」；並於土銀放行卡之付款說明欄中不實記載「8月印刷-正統」，以將巧蕾公司土銀帳戶活存轉入陳韻雯永豐銀行帳戶31,395元。 (註：重複付款) 1.巧蕾公司轉帳傳票暨匯款明細(B3卷第411至415頁)。 2.土地銀行支票存根影本(支票號碼：CD0000000，B3卷第503頁第5筆)。 3.巧蕾公司支存(甲存)交易明細(A5卷第294頁)。 4.正統公司聲明書(A3卷第237頁)。 5.巧蕾公司土銀交易明細(A5卷第109頁)。 6.陳韻雯永豐銀行交易明細(A4卷第13頁) 1.起訴書附表之告證編號：0000000-0。 2.被告原稱係代墊廠商貨款，惟該款項已於106年9月30日開票31,395元付款予客戶正統公司(106年11月30日到期及兌現)，支票兌現款來源係巧蕾公司活存帳戶同日存入之款項，非被告存入代墊款，且該日巧蕾公司活存帳戶款項充足，並無代墊款項必要。 三十九 106年11月28日 31,395元 被告於106年11月20日轉帳傳票之會計科目及摘要中，不實填載「借記暫收款(8月印刷-正統)、貸記土銀活存」；並於土銀放行卡之付款說明欄中不實記載「正統8月31395」，以將巧蕾公司土銀帳戶活存轉入陳韻雯永豐銀行帳戶31,395元（轉帳金額為65,503元，係因尚有一筆34,108元補充保費，此非本案犯行）。 (註：重複付款) 1.巧蕾公司轉帳傳票暨匯款明細(B3卷第433至437頁)。 2.土地銀行支票存根影本(支票號碼：CD0000000，B3卷第503頁第5筆)。 3.巧蕾公司支存(甲存)交易明細(A5卷第294頁)。 4.正統公司聲明書(A3卷第237頁)。 5.巧蕾公司土銀交易明細(A5卷第110頁)。 6.陳韻雯永豐銀行交易明細(A4卷第13頁)。 1.起訴書附表之告證編號：0000000。 2.被告原稱係代墊廠商貨款，惟該款項已於106年9月30日開票31,395元付款予客戶正統公司(106年11月30日到期及兌現)，支票兌現款來源係巧蕾公司活存帳戶同日存入之款項，非被告存入代墊款，且該日巧蕾公司活存帳戶款項充足，並無代墊款項必要。 四十 106年11月30日 70,140元 被告於106年11月30日轉帳傳票之會科目及摘要中，不實填載「借記暫收款(土銀活儲存入)、貸記土銀活存(存入土銀支存)」；並於土銀放行卡之付款說明欄中不實記載「9月-葛瑞特印刷禮盒」，以將巧蕾公司土銀帳戶活存轉入陳韻雯永豐銀行帳戶70,140元。 (註：重複付款) 1.巧蕾公司轉帳傳票暨匯款明細(B3卷第439至443頁)。 2.土地銀行支票存根影本(支票號碼：CD0000000，B3卷第507頁第2筆)。 3.巧蕾公司支存(甲存)交易明細(A5卷第296頁)。 4.巧蕾公司土銀交易明細(A5卷第111頁)。 5.陳韻雯永豐銀行交易明細(A4卷第14頁)。 1.起訴書附表之告證編號：0000000。 2.被告原稱係代墊廠商貨款，惟該款項已於106年11月29日開票70,140元付款予客戶葛瑞特公司(106年12月15日到期及兌現)，支票兌現款來源係巧蕾公司活存帳戶同日存入之款項，非被告存入代墊款，且該日巧蕾公司活存帳戶款項充足，並無代墊款項必要 四十一 106年12月15日 92,610元 被告於106年12月15日轉帳傳票之會科目及摘要中，不實填載「借記暫收款(土銀活儲存入)、貸記土銀活存(存入土銀支存)」；並於土銀放行卡之付款說明欄中不實記載「9月印刷貨款-正統」，以將巧蕾公司土銀帳戶活存轉入陳韻雯永豐銀行帳戶92,610元。 (註：重複付款) 1.巧蕾公司轉帳傳票暨匯款明細(B3卷第477至481頁)。 2.土地銀行支票存根影本(支票號碼：CD0000000，B3卷第507頁第3筆)。 3.巧蕾公司支存(甲存)交易明細(A5卷第297頁)。 4.正統公司聲明書(A3卷第237頁)。 5.巧蕾公司土銀交易明細(A5卷第113頁)。 6.陳韻雯永豐銀行交易明細(A4卷第14頁)。 1.起訴書附表之告證編號：0000000-0。 2.被告原稱係代墊廠商貨款，惟該款項已於106年11月29日開票92,610元付款予客戶正統公司(106年12月31日到期、107年1月2日兌現)，支票兌現款來源係巧蕾公司活存帳戶同日存入之款項，非被告存入代墊款，且該日巧蕾公司活存帳戶款項充足，並無代墊款項必要 四十二 108年1月8日 60,000元 被告於108年1月8日之日記帳科目及摘要中，不實填載「借記應納稅額(繳9-10月營業稅)、貸記土銀活存(繳9-10月營業稅)」，以將巧蕾公司土銀帳戶活存轉入60,000元至陳韻雯永豐銀行帳戶。 1.巧蕾公司日記帳暨匯款明細(見B5卷第15、19頁)。 2.巧蕾公司土銀帳戶交易明細(見A5卷第161頁)。 3.陳韻雯永豐銀行帳戶交易明細(見A4卷第20頁)。 1.起訴書附表之告證編號：0000000-0。  四十三 108年2月1日 150,000元 被告於108年2月1日之日記帳科目及摘要中，不實填載「借記暫收款(巧蕾還款給小雯)、貸記土銀活存(巧蕾還款給小雯)」，以將巧蕾公司土銀帳戶活存分別轉入150,000元、1,495,185元至陳韻雯郵局帳戶、陳韻雯土銀新店銀行帳戶。 1.巧蕾公司日記帳暨匯款明細(見B5卷第45、47、49頁)。 2.巧蕾公司土銀帳戶交易明細(見A5卷第164頁)。 3.陳韻雯郵局帳戶交易明細(見A4卷第149頁)。 4.陳韻雯土銀新店帳戶交易明細(見A4卷第33頁)。 1.起訴書附表之告證編號：0000000-0。 四十四 108年2月1日 1,495,185元   1.起訴書附表之告證編號：0000000-0。 四十五 108年4月26日 30,000元 被告於108年4月26日之日記帳科目及摘要中，不實填載「借記土銀行支存(土銀活儲存入)、貸記土銀活存(存入土銀支存)」，以將巧蕾公司土銀帳戶活存轉入陳韻雯永豐銀行帳戶30,000元（轉帳金額為83,391元，係因尚有一筆53,391元零用金費用，此非本案犯行）。  1.巧蕾公司日記帳暨匯款明細(見B5卷第99至101頁)。 2.巧蕾公司土銀帳戶交易明細(見A5卷第172頁)。 3.陳韻雯永豐銀行帳戶交易明細(A4卷第21頁)。 1.起訴書附表之告證編號：0000000。 四十六 108年8月13日 31,608元 告訴代表人交付外幣現鈔予被告，被告卻將現鈔存入其永豐銀行帳戶內，作為己用。 (註：此部分無會計轉帳傳票紀錄，僅涉業務侵占行為) 1.陳韻雯永豐銀行存摺交易明細(B5卷第153頁)。 2.陳韻雯永豐銀行帳戶交易明細(A4卷第22頁)。 1.起訴書附表之告證編號：0000000-0。 2.被告已於犯後歸還該侵占款項(詳事實欄第貳、三部分所述)。 四十七 108年9月12日 67,366元 告訴代表人交付外幣現鈔予被告，被告卻將現鈔存入其永豐銀行帳戶，作為己用。 (註：此部分無會計轉帳傳票紀錄，僅涉業務侵占行為) 1.陳韻雯永豐銀行存摺交易明細(B5卷第163頁)。 2.陳韻雯永豐銀行帳戶交易明細(A4卷第22頁)。 1.起訴書附表之告證編號：0000000。           總計 5,182,743元。